【裁判字號】    97,台上,4084
【裁判日期】    970827
【裁判案由】    違反毒品危害防制條例等罪
【裁判全文】
最高法院刑事判決            九十七年度台上字第四０八四號
上  訴  人  甲○○
選任辯護人  鄭洋一律師
上  訴  人  乙○○
選任辯護人  黃雅羚律師
上  訴  人  丙○○
選任辯護人  舒建中律師
上列上訴人等因違反毒品危害防制條例等罪案件，不服台灣高等
法院中華民國九十七年六月十九日第二審更審判決（九十六年度
上重更(一)字第六一號，起訴案號：台灣桃園地方法院檢察署九十
四年度偵字第一七六六六號、九十五年度偵字第二二四九號〈原
判決及第一審判決均漏載第二二四九號〉），提起上訴，本院判
決如下：
    主  文
上訴駁回。
    理  由
按刑事訴訟法第三百七十七條規定，上訴於第三審法院，非以判
決違背法令為理由，不得為之。是提起第三審上訴，應以原判決
違背法令為理由，係屬法定要件。如果上訴理由書狀並未依據卷
內訴訟資料，具體指摘原判決不適用何種法則或如何適用不當，
或所指摘原判決違法情事，顯與法律規定得為第三審上訴理由之
違法情形，不相適合時，均應認其上訴為違背法律上之程式，予
以駁回。本件原審經審理結果，認為上訴人甲○○、乙○○販賣
海洛因、安非他命及丙○○幫助販賣安非他命之犯行，均罪證明
確，因而撤銷第一審科刑之判決，經比較刑法之新舊規定後，改
判依行為時即修正前刑法連續犯規定，仍均論處甲○○、乙○○
共同連續販賣第一級毒品罪刑，另皆論處甲○○、乙○○二人販
賣第二級毒品罪刑（甲○○所犯上開二罪均為累犯，分處有期徒
刑十五年、十三年；乙○○分處有期徒刑十二年、五年），及論
處丙○○幫助販賣第二級毒品罪刑（處有期徒刑十年），並就甲
○○、乙○○二人所犯上開二罪，均依數罪併罰之例，分別定其
等應執行之刑。俱已分別詳敘其調查、取捨證據之結果及憑以認
定犯罪事實之心證理由。並就上訴人等三人否認之供詞及其等所
辯各語認非可採，予以論述甚詳。原判決理由係依憑證人王致權
、共同被告乙○○於偵查中經具結之供證，乙○○使用0000
000000號、0000000000號行動電話與王致權之
0000000000號行動電話，於民國九十四年六月三十日
至同年七月十五日關於渠等海洛因交易談話內容之電話監聽通聯
譯文，佐以乙○○於原審此次更審審理時以證人身分結證之供詞
，及王致權原擬聯絡乙○○購買海洛因未果，乃於九十四年八月
一日十二時四十七分許、十三時三分許，以上開行動電話與甲○
○之0000000000號行動電話聯絡購買海洛因之監聽通
聯譯文，予以綜合判斷，認甲○○與其同居人乙○○二人有意圖
營利，販賣海洛因之犯意聯絡及行為分擔，並說明王致權、乙○
○嗣於審判中所為相異之供詞，與上開電話監聽通聯譯文內容不
符，乃不予採信，所為採證尚難認有何違法可言。而王致權、乙
○○上開於偵查中之供證，既經渠等具結在卷，且查無何顯不可
信情況，原判決因之採為甲○○販賣第一級毒品罪之論據，要與
刑事訴訟法第一百五十九條之一第二項規定無悖，亦不能指有採
證違法情形。又王致權已於第一審審理時，經以證人身分到庭具
結供證，並使檢察官與甲○○、乙○○及渠等之選任辯護人對之
行交互詰問，則甲○○及其選任辯護人對該證人之對質詰問權已
獲保障，並無遭不當剝奪情形。況該證人嗣於原審此次更審審理
時，復經傳訊未據到庭，並經拘提，亦無結果，則原審對該先前
已經到庭供證明確之證人，於再行傳拘無著後，乃予審結，亦無
證據調查職責未盡之違誤。原判決係以甲○○坦認之供詞，核與
丙○○、證人簡六通於偵查中具結之供證及甲○○以00000
00000號行動電話與丙○○之0000000000號行動
電話之監聽通聯譯文內容相符，並有扣案經鑑驗確檢出甲基安非
他命成分，總淨重五一七五．八七公克之結晶物足佐，乃認甲○
○確有意圖營利，經丙○○介紹，而以新台幣（下同）三百四十
萬元，至基隆市向王憲政購買五公斤安非他命犯行，並就沈某主
觀上應有販賣營利意圖，亦已論斷說明其心證理由甚詳，則其以
甲○○自始有販賣營利意圖，而販入大量安非他命，雖未及售出
，即遭查獲，乃認此部分應成立販賣第二級毒品罪，亦無不合。
至甲○○之選任辯護人於原審原聲請傳訊沈某之胞姊沈玉燕，擬
證明甲○○有房屋出租之租金收入，無須冒險販毒乙節，此嗣因
其選任辯護人表示無傳訊必要，而予捨棄，則原審未傳喚該證人
為證，應無證據調查職責未盡之違法。又甲○○意圖營利，販入
安非他命犯行，認應成立販賣第二級毒品罪，已經原審於判決內
詳加敘明其理由，則其於判決理由該部分標題載稱「被告甲○○
『意圖販賣』而販入甲基安非他命部分」，其中所指「意圖販賣
」，實係指其「意圖販賣營利」之意，非謂所為係屬毒品危害防
制條例第五條所稱「意圖販賣而持有」之意，是要不能因之即指
原判決理由該項標題文字與其主文之記載，及認丙○○應成立幫
助販賣第二級毒品罪，有何理由矛盾情形。原判決關於乙○○販
賣海洛因予王致權及販賣一千元安非他命予張同慶之犯行，已於
理由內依憑林女偵查中坦認之供詞，詳予析論，認渠主觀上應有
販賣營利意圖，亦無理由不備情事，而乙○○與渠選任辯護人於
原審就此並未主張有何具調查必要性之有利證據，而聲請調查，
則原判決對此所為認定，尚無應於審判期日調查之證據，未予調
查之違法可言。是上訴人等三人之上訴意旨分別以上情指摘原判
決違背法令，均核與法律規定得為第三審上訴理由之違法情形，
不相適合。而渠等其餘上訴意旨，則係就屬原審採證認事職權之
行使及原判決已詳加說明事項，徒憑自己見解、說詞，任意指摘
，且仍為單純事實之爭辯，皆不能認係適法之第三審上訴理由。
依上揭說明，渠等之上訴均違背法律上之程式，俱應予駁回。
據上論結，應依刑事訴訟法第三百九十五條前段，判決如主文。
中    華    民    國  九十七  年    八    月  二十七  日
                      最高法院刑事第四庭
                          審判長法官  張  淳  淙
                                法官  劉  介  民
                                法官  張  春  福
                                法官  蔡  彩  貞
                                法官  吳  信  銘
      本件正本證明與原本無異
                                      書  記  官
中    華    民    國  九十七  年    九    月    三    日
                                                    Ｒ


司法院資訊處製作；財團法人民間司法改革基金會備份。
